

Contacto











Conocimientos











Aptitudes

Idiomas

- Castellano: Nativo
- Catalán: Nativo
- Inglés: Intermedio

Lourdes González

Frontend Developer

"Apasionada de la tecnología con una sólida experiencia en administración. Durante más de 15 años, trabajé en roles administrativos en diferentes sectores, lo que me permitió adquirir habilidades en la gestión de proyectos, organización y resolución de problemas"

Experiencia laboral

Rzilient, S.L.

Frontend Developer | Febrero 2022 - Marzo 2023

- Desarrollo de nuevas funcionalidades en React para plataforma SaaS.
- Creación de test unitarios con React testing Library.
- Corrección de bugs y refactor de componentes.
- Mantenimiento y creación de nuevas paginas para landing site.

Stack: React, Redux, Hooks, React testing Library, Typescript, CSS, Sass, Styled components, Material UI, Jira.

Credibox Finance, S.L.

Administrativa financiera | Octubre 2013 - Febrero 2021

- Análisis de nuevas operaciones financieras.
- Verificación de datos y resolución de incidencias con Dpto.Riesgos.
- Revisión de documentación y tramitación de pagos financieros.

MRW Central - Fitman S.L.

Gestor atención al cliente | Junio 2006 - Diciembre 2012

- Atención al cliente.
- Gestión de cuenta @MRW_Clientes en Twitter.
- Realización de gestiones operativas y resolución de incidencias.

Konecta BTO. S.L.

Auxiliar administrativa | Septiembre 2004 - Junio 2006

- Atención telefónica, información y alta nuevos clientes.
- Resolución de incidencias.

Formación

Cursos desarrollo Frontend Online

FreeCodeCamp | Udemy | Mayo 2020 - Diciembre 2022

- JavaScript Algoritmos y estructuras de datos.
- Responsive web design.
- React y Firebase.
- JavaScript desde 0.
- Bootstrap 4.
- Curso CSS3: Diseño responsive, Sass, Flexbox, Grid y Bootstrap4.
- CSS3 desde 0 a experto.
- Desarrollo web completo: Html5, CSS3, JS, AJAX, PHP y MySQL.

EOI Vall d'Hebron

Curso inglés intensivo | Julio 2013

I.E.S Puig Castellar | C.E.I.P Sant Just

Septiembre 1993 - Junio 2000